臺灣苗栗地方法院刑事判決　　　　　　　　　　　　　九十三年度易字第一一四號
　　公　訴　人　臺灣苗栗地方法院檢察署檢察官
　　被　　　告　丙○○
右列被告因竊盜案件，經檢察官提起公訴及移送併辦（九十三年度偵字第七八三、九
七九號），本院依簡式審判程序審理，判決如左：
    主  文
丙○○連續攜帶兇器竊盜，累犯，處有期徒刑玖月。如附表之物沒收。
    事  實
一、丙○○曾經因為違反麻醉藥品管理條例案件，於八十七年二月二十四日經臺灣新
    竹地方法院判處有期徒刑七月，經與另案遭撤銷假釋之殘刑三月二十九日接續執
    行，而於八十八年五月三十日執行完畢，但他還是沒有悔改的意思。
二、丙○○後來仍然為自己不法所有的目的，基於概括連續犯罪的意思，分別為下列
    行為：
  (一)九十三年二月十三日十一時二十分許，持客觀上對人身安全有危險足以為兇器使
    用之自備鐵撬一支，至苗栗縣竹南鎮龍鳳里四鄰龍鳳新村二十八號內（侵入住宅
    部分未據告訴），竊取江輝彬所有，由甲○○保管使用、價值約新台幣一萬五千
    元的鋁門框鋁條三條，得手後剛想離開該處的時候，就被警察當場查獲，並扣得
    其所有之鐵撬一支及所竊的鋁門框鋁條三條。
  (二)同年二月二十六日十一時二十分許，持客觀上對人身安全有危險足以為兇器使用
    之自備鯉魚鉗、一字起子各一支及布質手套一雙，至苗栗縣頭份鎮○○○路一七
    三巷十七號「雙喜製紙廠股份有限公司」（下稱雙喜公司），竊取雙喜公司所有
    ，由乙○○所保管之塗料測試儀器盒一組、隔皮帶滑輪一個及塗料測試攪拌器一
    台，得手後剛想離開該處的時候，就被警察當場查獲，並扣得其所竊取的上述財
    物。
三、本案件經甲○○、乙○○分別訴由苗栗縣警察局竹南分局、頭份分局報告臺灣苗
    栗地方法院檢察署檢察官偵查後起及移送併辦。
    理  由
一、程序方面：
    本件被告所犯為刑法上的攜帶兇器竊盜罪，是刑事訴訟法第二百七十三條之一第
    一項所定死刑、無期徒刑、最輕本刑為三年以上有期徒刑以外的罪，而且不是高
    等法院管轄的第一審案件。又被告在法院行準備程序的時候，已經就被訴事實認
    罪，經告知被告簡式審判程序的要旨、聽取當事人意見後，法院合議庭裁定由受
    命法官獨任進行簡式審判程序，在此先做說明。
二、認定犯罪事實所根據的證據及理由：
    (一)被告在檢察官訊問以及法院審理的時候，都坦白承認前述的犯行。
    (二)證人即被害人乙○○、甲○○對於他們所保管的上述東西失竊也在警局有明確
      的證述。
    (三)另外，還乙○○、甲○○分別出具的贓物認領保管單各一份、扣押筆錄一份、
      關於前述事實二、(一)之現場照片三張、關於前述事實二、(二)之贓物照片三張、
      犯案工具照片五張，都附在卷中可供佐證。
    (四)由上述的證據顯示，被告認罪的內容和客觀證據所呈現的事實相符合，可以
      相信是真實。本件事證明確，被告犯行，可以認定。
三、論罪科刑的理由：
    (一)刑法第三百二十一條第一項第三款之攜帶兇器竊盜罪，係以行為人攜帶兇器竊
      盜為其加重條件，此所謂兇器，其種類並無限制，凡客觀上足對人之生命、身
      體、安全構成威脅，具有危險性之兇器均屬之，且祇須行竊時攜帶此種具有危
      險性之兇器為已足，並不以攜帶之初有行兇之意圖為必要。最高法院著有七十
      九年臺上字第五二五三號判例可供參照。本件被告犯案所持之鐵撬、鯉魚鉗、
      一字起子，均屬鋼鐵材質，其質地堅硬，足以對人身安全構成威脅，因此符合
      「兇器」之要件。所以被告所犯，為刑法第三百二十一條第一項第三款的攜帶
      兇器竊盜罪。
    (二)被告先後二次之攜帶兇器竊盜犯行，時間相隔僅十幾日，所犯均為構成要件相
      同之罪名，顯係基於概括犯意而為，為連續犯，應依刑法第五十六條論以一罪
      ，並加重其刑。至於被告於九十二年十二月間在新竹地區另犯的竊鐵案件，與
      本件連續竊盜犯行，並沒有連續犯的裁判上一罪關係，應該分別裁判，已經檢
      察官詢問被告明確（本院卷第一二五、一二六頁），在此附帶說明。
    (三)本件檢察官原僅就被告如事實欄二、(一)之犯行起訴，惟其他部分犯行既與已起
      訴之部分有裁判上一罪之連續犯關係，依法也是起訴效力所及，而可以由法院
      一起裁判。
  　(四)被告有事實欄所載犯罪科刑及執行情形，此有臺灣高等法院被告全國前案紀錄
      表可查，其受有期徒刑執行完畢後，五年以內再犯本件有期徒刑以上之罪，為
      累犯，依刑法第四十七條規定，加重其刑。連同前述的刑之加重，應依刑法第
      七十條規定，遞加重之。
    (五)關於量刑的理由：
     1.被告先前有許多犯罪前科，品性並不好，這有臺灣高等法院被告全國前案紀
       錄表可作為依據，此次為本件連續攜帶兇器竊盜犯行，兩次都是被警察當場
       查獲，第一次檢察官訊問時，被告已經承認沒有經過屋主同意，即撬取他人
       鋁門框條為竊盜行為（見九十三年度偵字第七八三號卷第三四頁），經檢察
       官命限制住居後，竟然不到一個月，又為第二次犯行，實在不能予以輕縱原
       諒。
     2.不過，被告兩次竊盜都被當場查獲，被害人都領回被竊的物品，沒有造成不
       可彌補之損害，而且被告也都在檢察官訊問時就承認犯了竊盜罪，直到本院
       審結為止，都沒有編織不實的辯詞，企圖逃避刑責，足見其已表現出一定的
       悔改誠意，同時也節省了不必要的調查資源，就此而言，即有必要給予被告
       較為寬大的處理，否則對於誠實勇於面對裁判的被告，就會有所不公平，也
       會使得真正有罪的被告，害怕承認犯罪，甚至盡量狡辯。如此一來，受到影
       響的，反而是整個刑事訴訟制度，將不能達到明案速斷、疑案慎斷的理想。
     3.法院審酌前面二點說明，以及其他等一切情形，認為檢察官請求判處被告有
       期徒刑十月，略嫌過重，而被告希望判處有期徒刑七月，則不足昭警惕，因
       此量處如主文的刑罰，以求允當。
  　(六)如附表所示之物，都是被告所有，也是供被告犯罪所用的工具，都應該依法宣
      告沒收。
四、適用法律依據：
    (一)刑事訴訟法第二百七十三條之一第一項，第二百九十九條第一項前段。
    (二)刑法第五十六條、第三百二十一條第一項第三款、第四十七條、第三十八條第
      一項第二款。
本案經檢察官范振中到庭執行職務。
中　　　華　　　民　　　國　　九十三　　年　　　四　　　月　   六　  　日
                                    臺灣苗栗地方法院刑事第三庭
                                        法  官  蔡  志  宏
右正本證明與原本無異。
如不服本判決，應於判決送達後十日內向本院提出上訴狀（應抄附繕本）。告訴人或
被害人如對於本判決不服者，應具備理由請求檢察官上訴，其上訴期間之計算係以檢
察官收受判決正本之日期為準。
                                        書記官  廖  溫  崇
中　　　華　　　民　　　國　　九十三　　年　　　四　　　月　　 十二 　　日
附表：
一、鐵撬壹支。
二、鯉魚鉗、壹字起子各壹支。
三、布質手套壹雙。
